【裁判字號】    92,訴,1118
【裁判日期】    921209
【裁判案由】    違反毒品危害防制條例
【裁判全文】
臺灣臺南地方法院刑事判決                        九十二年度訴字第一一一八號
    公  訴  人  臺灣台南地方法院檢察署檢察官
    被      告  甲○○
右列被告因違反毒品危害防制條例案件，經檢察官提起公訴（九十二年度毒偵字第一
三九七號）及移
之陳述，本院裁定進行簡式審判程序，判決如左：
    主  文
甲○○連續施用第一級毒品，處有期徒刑拾月。
    事  實
一、甲○○前因施用毒品案件，經依本院裁定送觀察、勒戒後，認無繼續施用毒品之
    傾向，業經臺灣台南地方法院檢察署檢察官於民國九十年十月三日，以九十年度
    營毒偵字第二七二號不起訴處分確定；復基於概括犯意，於九十一年三月十九日
    及同年月二十一日，連續施用第二級毒品安非他命二次，並自九十一年六月二十
    八日起至同年八月十五日止，連續施用第一級毒品海洛因多次，經依本院九十一
    年度毒聲字第一五一二號裁定送觀察、勒戒後，有繼續施用之傾向，再依本院九
    十一年度毒聲字第一九九二號裁定送台南戒治所強制戒治，另刑罰追訴部分，亦
    經本院於九十二年三月七日，以九十一年度訴字第一二五四號判決判處連續施用
    第一級毒品，處有期徒刑八月；又連續施用第二級毒品，處有期徒刑四月。應執
    行有期徒刑一年一月確定在案。詎甲○○仍不知悔改，又基於施用第一級毒品海
    洛因之概括犯意，自九十二年七月上旬某日起至同年九月七日晚上七時許止，以
    將海洛因摻入香煙取煙霧之方式，在其台南縣後壁鄉新東村新港東二六之三號住
    處等地，連續施用第一級毒品海洛因多次。嗣於九十二年七月十五日，經臺灣台
    南地方法院檢察署觀護人室採尿送驗結果，呈第一級毒品陽性反應，而查獲上情
    。
二、案經臺灣台南地方法院檢察署觀護人室報告臺灣台南地方法院檢察署檢察官偵查
    起訴及移送併辦。
    理  由
一、右揭事實，業據被告坦承不諱，而被告尿液於九十二年七月十五日及同年九月九
    日採集送驗後，均呈嗎啡陽性反應，此有臺灣台南地方法院檢察署受保護管束人
    （被告）尿液檢體監管紀錄表二紙、長榮大學毒物研究中心九十二年七月二十八
    日及九十二年九月二十二日尿液檢驗報告及台灣檢驗科技股份有限公司九十二年
    七月二十八日編號ＫＺ000000000000號濫用藥物尿液檢驗報告附卷
    可稽。次查，被告前因施用毒品案件，經依本院裁定送觀察、勒戒後，認無繼續
    施用毒品之傾向，業經臺灣台南地方法院檢察署檢察官於九十年十月三日以九十
    年度營毒偵字第二七二號不起訴處分確定，復基於概括犯意，於九十一年三月十
    九日及同年月二十一日，連續施用第二級毒品安非他命二次，並自九十一年六月
    二十八日起至同年八月十五日止，連續施用第一級毒品海洛英多次，經依本院九
    十一年度毒聲字第一五一二號裁定送觀察、勒戒後，有繼續施用之傾向，再依本
    院九十一年度毒聲字第一九九二號裁定送台南戒治所強制戒治，另刑罰追訴部分
    ，亦經本院於九十二年三月七日，以九十一年度訴字第一二五四號判決判處連續
    施用第一級毒品，處有期徒刑八月；又連續施用第二級毒品，處有期徒刑四月。
    應執行有期徒刑一年一月確定在案等情，有本院九十一年度訴字第一二五四號刑
    事判決及臺灣高等法院被告全國前案紀錄表在卷足憑。綜上，被告自白與事實相
    符，應堪採信。本件事證明確，被告施用毒品犯行，足以認定。
二、核被告所為，係犯毒品危害防制條例第十條第一項之施用第一級毒品罪。被告非
    法持有第一級毒品海洛因之低度行為，已為其進而施用之高度行為所吸收，不復
    另論。其先後多次施用第一級毒品之犯行，時間緊接，犯罪構成要件相同，顯係
    基於概括之犯意反覆為之，為連續犯，應依刑法第五十六條之規定論以一罪，並
    依法加重其刑。至移送併辦被告於九十二年九月九日或其前三日，施用第一級毒
    品海洛因之部分（九十二年度毒偵字第一七七六號），及被告於本院審理時所供
    承自九十二年七月上旬某日之後至同年九月七日晚上七時許止，施用第一級毒品
    海洛因之部分，雖均未為起訴書所論列，惟此二部分犯行與前揭起訴論罪科刑部
    分，均有連續犯之裁判上一罪關係，已如前述，自為前揭起訴效力所及，本院依
    法應併予審究，附此敘明。爰審酌被告之犯罪動機、目的、手段及曾因施用毒品
    案件，經觀察、勒戒及強制戒治程序，並經本院於九十二年三月七日，以九十一
    年度訴字第一二五四號判決判處應執行有期徒刑一年一月後，仍再犯本件之罪，
    顯見其毫無悔意，戒癮之意志力甚為薄弱，惟犯後坦承犯行態度良好，且其本質
    仍屬「病犯」，僅戕害其自身身心，尚未生巨大危害於整體社會等一切情狀，量
    處如主文所示之刑，以資懲儆。
據上論斷，應依刑事訴訟法第二百七十三條之一第一項、第二百九十九條第一項前段
，毒品危害防制條例第十條第一項，刑法第十一條前段、第五十六條，判決如主文。
本案經檢察官乙○○到庭執行職務
中      華      民      國    九十二    年     十二     月      九      日
                                  臺灣臺南地方法院刑事第八庭
                                      審判長  法  官  吳勇輝
                                              法  官  張瑛宗
                                              法  官  陳映佐
右正本證明與原本無異。
如不服本判決，應於判決送達後十日內，向本院提出上訴狀。
                                              書記官  張宜柔
中      華      民      國    九十二    年     十二     月      九      日
附錄法條
毒品危害防制條例第十條第一項：
  施用第一級毒品者，處六月以上五年以下有期徒刑。


司法院資訊處製作；財團法人民間司法改革基金會備份。
